# 如何判断浮动型的信托产品是否减值

提问人：vienne007 时间：2016-10-17 16:30:10
本期有收益，期末如何判断是否减值，需要履行哪些审计程序呢。

回答人：chenyiwei
需根据该信托本身的条款来分析。例如，如果持有的是优先级份额，则主要关注资金使用方的信用风险和偿债能力，采用类似于个别认定法计提坏帐准备的方法进行分析；如果持有的是劣后级份额，则应更多地关注资金使用方或基础资产的盈利能力和现金流状况，以及评价其能否足额对优先级还本付息等。

提问人：vienne007 时间：2016-10-18 10:07:29
“资金使用方的偿债能力、盈利能力”，由于资金使用方不是上市企业，查不到财务信息，从信托网站上查信托产品公告，没有异常公告，能否判断没有减值？

回答人：chenyiwei
建议利用信托合同约定的受托方知情权，通过信托公司获取这些信息，以判断是否发生减值。不能仅仅因为“从信托网站上查信托产品公告，没有异常公告”就认为一定没有发生减值。